---
title: "R Notebook"
output:
  html_document:
    df_print: paged
---

```{r}
library(tidyverse)
library(here)
library(survival)
library(survminer)
library(ggplot2)
```
```{r}
df_base <- read.csv("data_base.csv") %>% mutate(group="Base")
df_deathcost <- read.csv("data_climber_deathcost_mul1.csv") %>% mutate(group="Method1")
df <- rbind(df_base,df_deathcost)
df
```


Steps: エピソード内のステップ
1000ステップでゲームがタイムアウトし、リセットされる模様
管理打ち切りとみなす


```{r}

df %>%
  mutate(Death = (Steps < 1000 & ExtReward == 0 )) %>% 
  mutate(GameClear = (ExtReward > 0)) -> df
```
```{r fig.height=8}
df_status <- df
surv_obj <- Surv(time = df_status$Steps, event = df_status$Death)
fit <- survfit(surv_obj ~ group, data = df_status)

# カプランマイヤー曲線の描画
ggsurvplot(
  fit,
  data = df_status,
  pval = TRUE,              # p値の表示
  conf.int = TRUE,          # 信頼区間を表示
  risk.table = TRUE,        # リスクテーブルを表示
  xlab = "Step",   # x軸ラベル
  ylab = "Survival Probability", # y軸ラベル
  title = "Kaplan-Meier Survival Curve" # タイトル
)

```

死亡コスト-10はほとんどが生存に行っているが、多分探索できていないと思われる
死亡に罰符をつけたほうが生存確率が低い。
時間依存性のパラメータの可能性があると考える
GLOBAL STEPの序盤と後半で生存関数に大きく違いがあるのではないか？
まず、前半だけグラフ化してみる

```{r}
df <- df %>%
  mutate(
    Era = case_when(
      Step <= 10000000 ~ "First",
      Step <= 20000000 ~ "Second",
      TRUE ~ "Last"
    )
  )
```

```{r}
#library(extrafont)
#font_import() # フォントのインポート (時間がかかる場合があります)
#loadfonts(device = "win") # フォントのロード
```


```{r fig.height=5}
df_status <- df
df_status$group <- ifelse(df_status$group == "Method1", "Method_1", df_status$group)
surv_obj <- Surv(time = df_status$Steps, event = df_status$Death)
fit <- survfit(surv_obj ~ group + Era, data = df_status)
# カプランマイヤー曲線の描画
p <- ggsurvplot(
  fit,
  data = df_status,
  pval = TRUE,              # p値の表示
  conf.int = TRUE,          # 信頼区間を表示
  risk.table = FALSE,        # リスクテーブルを表示
  xlab = "Step in the episode",   # x軸ラベル
  ylab = "あSurvival Probability", # y軸ラベル
) 
ggsave("kaplan_meier_plot.eps", plot = p$plot, device = "eps", width = 10, height = 6)
```

```{r fig.width=10}
# ggsurvplotをベースにプロット
p <- ggsurvplot(
  fit,
  data = df_status,
  pval = TRUE,              # p値の表示
  conf.int = TRUE,          # 信頼区間を表示
  risk.table = FALSE,       # リスクテーブルを表示
  xlab = "Step in the episode",   # x軸ラベル
  ylab = "Survival Probability", # y軸ラベル
  title = "Kaplan-Meier Survival Curve", # タイトル
  ggtheme = theme_minimal()  # シンプルなテーマ
)

# 各系列の右端の座標を計算してラベルを追加
surv_data <- as.data.frame(fit$surv) %>% 
  mutate(time = fit$time) %>% 
  pivot_longer(cols = -time, names_to = "series", values_to = "survival")

# 右端の位置を計算（最後のtimeとsurvivalの組み合わせ）
labels_data <- surv_data %>%
  group_by(series) %>%
  filter(time == max(time)) %>%
  ungroup() %>%
  mutate(label = paste0("Series: ", series)) # ラベル名（必要に応じて調整）

# 元のプロットにアノテーションを追加
p$plot + 
  geom_text(
    data = labels_data, 
    aes(x = time, y = survival, label = label),
    hjust = -0.1, # 少し右にずらす
    vjust = 0,    # 中央揃え
    size = 4,
    color = "black"
  ) +
  xlim(NA, max(surv_data$time) * 10) +  # 右にスペースを追加
  theme(
    plot.margin = unit(c(1, 10, 1, 1), "cm") # 右側の余白を拡張
  )
```



```{r fig.height=4}
df_status <- df %>% filter(Era=="Second")
surv_obj <- Surv(time = df_status$Steps, event = df_status$Death)
fit <- survfit(surv_obj ~ group + Era, data = df_status)

# カプランマイヤー曲線の描画
ggsurvplot(
  fit,
  data = df_status,
  pval = TRUE,              # p値の表示
  conf.int = TRUE,          # 信頼区間を表示
  risk.table = FALSE,        # リスクテーブルを表示
  xlab = "Step",   # x軸ラベル
  ylab = "Survival Probability", # y軸ラベル
  title = "Kaplan-Meier Survival Curve" # タイトル
) 
```


```{r fig.height=8}
df_status <- df %>% filter(Era=="Last")
surv_obj <- Surv(time = df_status$Steps, event = df_status$Death)
fit <- survfit(surv_obj ~ group + Era, data = df_status)

# カプランマイヤー曲線の描画
ggsurvplot(
  fit,
  data = df_status,
  pval = TRUE,              # p値の表示
  conf.int = TRUE,          # 信頼区間を表示
  risk.table = FALSE,        # リスクテーブルを表示
  xlab = "Step",   # x軸ラベル
  ylab = "Survival Probability", # y軸ラベル
  title = "Kaplan-Meier Survival Curve" # タイトル
) 
```

序盤の生存時間延長には寄与するが、中、後半の生存時間時間延長にはマイナス

```{r}
ggplot(df, aes(x = Step, y = IntRewardMean, color = group)) +
  geom_line() +  # ラインプロット
  labs(
    title = "IntRewardMean vs Step",
    x = "Step",
    y = "IntRewardMean",
    color = "group"
  ) +
  ylim(0,0.1) + 
  theme_minimal() +  # シンプルなテーマ
  theme(
    text = element_text(size = 12),
    legend.position = "top"  # 凡例を上に配置
  )
```
死亡コストは、内因的報酬の増加にはつながっていないように見える
（減るのは当然だが、ピークの回数も減っている）
試行毎のばらつきも考えられる

```{r}
ggplot(df, aes(x = Step, y = MeanReward, color = group)) +
  geom_line(alpha = 0.7) +  # ラインプロット
  labs(
    title = "MeanReward vs Step",
    x = "Step",
    y = "MeanReward",
    color = "group"
  ) +
  theme_minimal() +  # シンプルなテーマ
  theme(
    text = element_text(size = 12),
    legend.position = "top"  # 凡例を上に配置
  )
```

利得を得るタイミングもBaseのほうが早かった.

Era(Stepを前半、中盤、後半に分けた)毎に比較したとき、
まだ、学習が進んでないころの生存確率は高い
それに対し、中盤は生存確率が下がり、後半からまた上がっているように見える

Stepを共変量とおいて、Cox回帰モデル化してみる



```{r}
df_cox <- df %>% 
  filter(group=="Base") %>% 
  mutate(Step = Step * 1e-6 ) %>% 
  mutate(Step2 = Step*Step )%>%
  mutate(Step3 = Step*Step*Step )
# Cox回帰モデルのフィッティング
cox_model <- coxph(Surv(time = Steps, event = Death) ~ Step + Step2 + Step3 , data = df_cox)
summary(cox_model)
ggforest(cox_model, data = df_cox)

```
```{r}
# Stepの範囲を定義
step_range <- seq(min(df_cox$Step), max(df_cox$Step), length.out = 100)

# ハザード比を計算するデータフレームを作成
hazard_data <- data.frame(
  Step = step_range,
  HazardRatio = exp(coef(cox_model)["Step"] * step_range + coef(cox_model)["Step2"] * step_range^2 + coef(cox_model)["Step3"] * step_range^3)
)

# グラフの描画
ggplot(hazard_data, aes(x = Step, y = HazardRatio)) +
  geom_line(color = "blue", size = 1) +
  labs(
    title = "Hazard Ratio vs Step",
    x = "Step（1.0e-6）",
    y = "Hazard Ratio"
  ) +
  theme_minimal() +
  theme(
    text = element_text(size = 12)
  )
```

ハザード比の簡単な3次関数モデル化
ざっくり15e-6あたりにピークがあるっぽい
ベースライン（Step=0）に対して最初は死ぬこともできなかったのが
J徐々に死に出して、それから生存しやすくなっている。
一律にリスクを避ける性向を入れるモデルは中盤の効率が悪くなってしまうのだろう
